Minutes et répertoires du notaire Stanislas Émile BAUDOIN, 12 mai 1874 - 30 octobre 1879 (étude XXI)
Archives nationales
Minutes et répertoires du notaire Stanislas Émile BAUDOIN (étude XXI)
12 mai 1874 - 30 octobre 1879
MC/ET/XXI/1082 - MC/ET/XXI/1103, MC/RE/XXI/25 - MC/RE/XXI/27
Etude XXI; Baudoin, Stanislas Emile
Archives nationales de France
Minutes et répertoires: la loi 2008-696 du 15 juillet 2008 relative aux archives a fixé à 75 ans à compter de la date de l'acte, ou à 25 ans à compter de la date du décès de l'intéressé si ce délai est plus bref, le délai de communication des minutes et répertoires des notaires; ce délai est porté à 100 ans à compter de la date de l'acte si le document se rapporte à un mineur (code du Patrimoine, articles L213-2, 4e d et 5e).
Autres documents de l'étude (dossiers de clients, comptabilité...): s'agissant d'archives privées, ces documents sont communicables selon les modalités fixées par le déposant ou le donateur.
Certains documents ne sont pas accessibles en raison de leur mauvais état de conservation.
Versement
Accès aux instruments de recherche de tous les notaires de l’étude XXI
Archives de l'étude XXI
- Minutes de Stanislas Émile BAUDOIN, 2 mai 1874 - 27 décembre 1879; MC/ET/XXI/1082 - MC/ET/XXI/1103
  - Minutes. 1874, 2 mai - août, 2 mai - août 1874; MC/ET/XXI/1082
    Informations complémentaires:
    1874, 2 à 4 mai: actes passés par-devant François Le Monnyer.
    1874, 12 mai au 31 août: actes passés par-devant Stanislas-Émile Baudoin.
    Informations concernant le classement:
    Le niveau inférieur de description, quand il existe, correspond aux minutes d'actes. Toutes les minutes ne sont pas forcément décrites une à une. Les descriptions de ces minutes sont plus ou moins détaillées.
  - Minutes. 1874, septembre - décembre, septembre - décembre 1874; MC/ET/XXI/1083
  - Minutes. 1875, janvier - mars, janvier - mars 1875; MC/ET/XXI/1084
  - Minutes. 1875, avril - juin, avril - juin 1875; MC/ET/XXI/1085
  - Minutes. 1875, juillet - septembre, juillet - septembre 1875; MC/ET/XXI/1086
  - Minutes. 1875, octobre - décembre, octobre - décembre 1875; MC/ET/XXI/1087
  - Minutes. 1876, janvier - mars, janvier - mars 1876; MC/ET/XXI/1088
  - Minutes. 1876, avril - juin, avril - juin 1876; MC/ET/XXI/1089
  - Minutes. 1876, juillet - septembre, juillet - septembre 1876; MC/ET/XXI/1090
  - Minutes. 1876, octobre - décembre, octobre - décembre 1876; MC/ET/XXI/1091
    - Contrat de mariage sous le régime de la communauté de biens entre Jules Arthur Cornuché, négociant en vin, demeurant 205, rue du Faubourg-Saint-Martin, et Louise Élisabeth Hermine Boicervoise, sans profession, demeurant chez ses père et mère, Pierre Charles Boicervoise, rentier, et Joséphine Catherine Éléonore Vuarin, demeurant 17, rue de Laval. Mariage à la mairie du 9e arrondissement de Paris., 7 octobre 1876; MC/ET/XXI/1091
      À la suite:
      1877, 5 février Dépôt des pièces de publication.
      Origine de l'information:
      De l'image fixe à l'image animée (1820-1910), documents du Minutier central des notaires de Paris relatifs à l'histoire des photographes et de la photographie, par Marc Durand, Paris, Archives nationales, 2013 (sous presse), notice n° 525 (version dématérialisée de l'instrument de recherche, les notices biographiques et compléments de descriptions d'actes ne se trouvent que sur la version papier de l'ouvrage, voir contexte dans le Plan d’orientation général - Notaires de Paris, guides thématiques du Minutier).
      Date de révision: 2011
      Date de création de la notice: 2010
      Faubourg-Saint-Martin (rue du); Laval (rue de); Cornuché, Jules Arthur; Boicervoise, Louise Élisabeth Hermine; Boicervoise, Pierre Charles; Vuarin, Joséphine Catherine Éléonore
  - Minutes. 1877, janvier - mars, janvier - mars 1877; MC/ET/XXI/1092
  - Minutes. 1877, avril - juin, avril - juin 1877; MC/ET/XXI/1093
  - Minutes. 1877, juillet - septembre, juillet - septembre 1877; MC/ET/XXI/1094
  - Minutes. 1877, octobre - décembre, octobre - décembre 1877; MC/ET/XXI/1095
  - Minutes. 1878, janvier - mars, janvier - mars 1878; MC/ET/XXI/1096
  - Minutes. 1878, avril - juin, avril - juin 1878; MC/ET/XXI/1097
  - Minutes. 1878, juillet - septembre, juillet - septembre 1878; MC/ET/XXI/1098
  - Minutes. 1878, octobre - décembre, octobre - décembre 1878; MC/ET/XXI/1099
  - Minutes. 1879, janvier - mars, janvier - mars 1879; MC/ET/XXI/1100
  - Minutes. 1879, avril - mai, avril - mai 1879; MC/ET/XXI/1101
  - Minutes. 1879, juin - septembre, juin - septembre 1879; MC/ET/XXI/1102
  - Minutes. 1879, 2 octobre - 27 décembre, 2 octobre - 27 décembre 1879; MC/ET/XXI/1103
    1879, 2 au 30 octobre: actes passés par-devant Stanislas-Émile Baudoin.
    1879, 11 novembre au 27 décembre: actes passés par-devant Léon-André Thion de La Chaume.
- Répertoire(s) de Stanislas Émile BAUDOIN, 6 janvier 1852 - 27 mai 1889; MC/RE/XXI/25 - MC/RE/XXI/27
  - Répertoire. 1864, 13 août - 1882, 9 décembre, 13 août 1864 - 9 décembre 1882; MC/RE/XXI/25
    Répertoire des notaires François Le Monnyer (13 août 1864-7 mai 1874), Stanislas-EmileBaudoin (12 mai 1874-13 novembre 1879), Léon-André Thion de la Chaume (14 novembre 1879-24 mai 1882), Martin-Jules-Léon Vallée (27 mai-9 décembre 1882).
    Informations concernant le classement et la cotation:
    Le niveau inférieur de description, quand il existe, correspond aux mentions d'actes contenues dans le répertoire. Parmi celles-ci, certaines peuvent y être décrites, de manière plus ou moins détaillée. Pour consulter l'acte proprement dit, il convient de rechercher la cote au niveau des articles (registre ou liasse) des minutes du notaire (cote de type 'MC/ET').
  - Table alphabétique par client. 1852, 6 janvier - 1889, 27 mai, 6 janvier 1852 - 27 mai 1889; MC/RE/XXI/27
    Table alphabétique par client des notaires François Le Monnyer (6 janvier 1852-7 mai 1874), Stanislas-Emile Baudoin (12 mai 1874-13 novembre 1879), Léon-André Thion de la Chaume (14 novembre 1879-24 mai 1882), Martin-Jules-Léon Vallée (27 mai 1882-1889).